# 长期亏损企业 , 能否就坏账准备确认递延所得税资产

提问人：沉默羔羊 时间：2023-06-06 14:59:31
长期亏损企业,预计未来 5 年也是长期亏损，对可弥补亏损这块，不能确认递延所得税资产，这个可以理解。
但能否对坏账准备这些暂时性差异确认呢？虽然公司预计也是亏损，但是应收款项都可以收回，是否可以单独就坏账准备这些确认递延所得税资产呢？
@陈老师可以帮忙从准则规定的角度解释以下这个疑问吗？万分感谢！

回答人：chenyiwei
同样不可以确认与资产减值准备等暂时性差异事项相关的递延所得税资产。因为暂时性差异转回时不能起到减少应纳所得税额的效果。
需注意：对于目前仍处于税务上的累计亏损状态，且仍处于税法规定的弥补亏损年限内的企业，确认递延所得税资产时应注意什么问题？
根据现行的企业所得税法律法规，当企业有累积未弥补亏损，且尚未超出税法规定的税前补亏年限（例如 5 年）
时，其在补亏期间获得的应纳税所得额首先用于弥补税务亏损，到税务亏损弥补完后有剩余的应纳税所得额时才需要计算纳税。相应地，对税前补亏期间递延所得税资产的确认也应体现出税法规定的这一顺序，即：在未来的税前补亏年限内预计可获得的应纳税所得额的限度内，首先应当确认与可弥补亏损相关的递延所得税资产，只有当已就所有的尚未超出税前补亏期限的可弥补亏损均确认了递延所得税资产后，如果预测税前补亏期间可获得的应纳税所得额大于需在税前弥补的累计亏损，才能在剩余的预计应纳税所得额的限度内，就资产、负债的账面价值和计税基础之间的可抵扣暂时性差异（如资产减值准备）确认相应的递延所得税资产。

提问人：沉默羔羊 时间：2023-06-07 10:51:06
谢谢陈老师，可以再帮忙发一下最后一段内容的出处或者来源吗？

回答人：chenyiwei
这是若干年前我在所内培训讲课时总结的内容。